# Registro de Reuniões

 ## OBJETIVO
 
O objetivo desse documento consiste em registrar todas as reuniões que o grupo fez em relação ao projeto Moody. Vale ressaltar que todas as reuniões foram feitas por meio da plataforma Discord. Além disso, todas as reuniões ocorreram nos sábados no horário da noite para melhor acomodar com as agendas dos membros do grupo

### Reunião do dia 07/04/2023

 _Participantes:_
 
* Ian Lucca
* Christian Hirsch
* Carlos Gabriel
* Rhumenigue
* Guilherme Meister
* Rodrigo
  
_Pauta da reunião:_

A reunião que ocorreu nesse dia teve como objetivo fazer uma familiarização dos membros do grupo entre si e debater quais seriam os possíveis temas a serem escolhidos pelo grupo para o trabalho de MDS.

### Reunião do dia 14/04/2023

 _Participantes:_
 
* Ian Lucca
* Christian Hirsch
* Carlos Gabriel
* Rhumenigue
* Guilherme Meister
* Rodrigo
  
_Pauta da reunião:_

A reunião que ocorreu nesse dia teve como objetivo separar e catalogar quais são as áreas de expertise de cada membro do grupo, além de decidir qual será o tema do grupo para o trabalho de MDS.

#### Reunião do dia 21/04/2023

 _Participantes:_
 
* Ian Lucca
* Christian Hirsch
* Carlos Gabriel
* Rhumenigue
* Guilherme Meister
  
_Pauta da reunião:_

A reunião que ocorreu nesse dia teve como objetivo fazer uma catalogação e difusão dos conhecimentos necessários para a realização do projeto, com o objetivo dos membros do grupo prepararem seus respectivos coelhos.

### Reunião do dia 28/04/2023

 _Participantes:_
 
* Ian Lucca
* Christian Hirsch
* Carlos Gabriel
* Rhumenigue
* Guilherme Meister
  
_Pauta da reunião:_

A reunião que ocorreu nesse dia teve como objetivo fazer a demonstração do funcionamento do protótipo do Moody além de elaborar os pontos importantes sobre a git pages, a elaboração do plugin , o preenchimento da tabela de conhecimentos e a criação do story mapping do produto.

### Reunião do dia 01/05/2023

 _Participantes:_
 
* Ian Lucca
* Christian Hirsch
* Carlos Gabriel
* Rhumenigue
* Guilherme Meister
  
_Pauta da reunião:_

A reunião que ocorreu nesse dia teve como objetivo elaborar os ponteiros principais para a apresentação da release 1 , tais como a apresentação do protótipo do figma que irá ser apresentado para a professora, estudos da arquitetura que iria ser aplicada no projeto , a definição das tecnologias do projeto,a revisão do escopo do projeto e a confecção de slides de apresentação do projeto.

### Reunião do dia 20/05/2023

 _Participantes:_
 
* Ian Lucca
* Christian Hirsch
* Carlos Gabriel
* Rhumenigue
* Guilherme Meister
  
_Pauta da reunião:_

A reunião ocorreu numa data esparsa com relação às outras reuniões por conta de um conjunto de problemas pessoais que os membros dos grupos tiveram durante esse período de tempo e a semana de provas dos membros o que fez com que houvesse uma baixa produção durante esse período de tempo. Todavia , a reunião que ocorreu nesse dia teve como principal foco o polimento do projeto além de discussões sobre o design final do produto além de uma organização do Repositório do grupo, com foco em especial no Readme do projeto.

### Reunião do dia 28/05/2023

 _Participantes:_
 
* Ian Lucca
* Christian Hirsch
* Carlos Gabriel
* Rhumenigue
* Guilherme Meister
  
_Pauta da reunião:_

A reunião que ocorreu nesse dia teve como objetivo elaborar quais são as dificuldades que o grupo teve com relação a criação do botão do Moody além de como fazer o acesso às turmas além de um contador de login e um sistema para separar as turmas na planilha.

### Reunião do dia 04/06/2023

 _Participantes:_
 
* Ian Lucca
* Christian Hirsch
* Carlos Gabriel
* Rhumenigue
* Guilherme Meister
  
_Pauta da reunião:_

A reunião que ocorreu nesse dia teve como objetivo elaborar juntar o grupo e discutir como seria feito a elaboração de um contador de tempo médio de acessos, onde foi feito um grande grupo de discussões a respeito do código para o grupo em conjunto conseguisse debater e criar em conjunto o contador de acessos.

### Reunião do dia 11/06/2023

 _Participantes:_
 
* Ian Lucca
* Christian Hirsch
* Carlos Gabriel
* Rhumenigue
* Guilherme Meister
  
_Pauta da reunião:_

A reunião que ocorreu nesse dia teve como objetivo elaborar juntar o grupo e discutir como seria feito a quantificação de atividades respondidas pelo aluno além de pesquisar formas de como implementar a build do projeto, além de melhorar a detecção da capacidade do usuário.

_Dificuldades do grupo:_

Aqui tivemos que decidir várias funções que nós iríamos implementar e muitas das quais planejamos, mas ficaria inviável colocar, tendo em vista o prazo apertado. 

### Reunião do dia 05/06/2023

 _Participantes:_
 
* Ian Lucca
* Christian Hirsch
* Carlos Gabriel
* Rhumenigue
* Guilherme Meister
  
_Pauta da reunião:_

A reunião que ocorreu nesse dia teve como objetivo elaborar juntar o grupo e discutir como seria feito a quantificação de atividades respondidas pelo aluno além de pesquisar formas de como implementar a build do projeto, além de melhorar a detecção da capacidade do usuário.

### Reunião do dia  12/06/2023

 _Participantes:_
 
* Ian Lucca
* Christian Hirsch
* Carlos Gabriel
* Rhumenigue
* Guilherme Meister
  
_Pauta da reunião:_

A reunião que ocorreu nesse dia teve como objetivo elaborar e realizar a padronização do código, além da organização e documentação do projeto.

### Reunião do dia  08/07/2023

 _Participantes:_
 
* Ian Lucca
* Christian Hirsch
* Carlos Gabriel
* Rhumenigue
* Guilherme Meister
  
_Pauta da reunião:_

Foram tratados sobre o papel de cada um para polir o trabalho para a entrega da release 2. Também foi tratado das datas e horários de reunião de cada membro da equipe se reunindo em duplas para que sejam executadas cada tarefa.
Tratamos sobre o nível de dificuldade das tarefas e as formas como poderíamos contornar essas dificuldades

_Dificuldades do grupo:_

Concluir o deploy e a interação da planilha com o banco de dados
